臺灣嘉義地方法院刑事判決
111年度易字第313號
公  訴  人  臺灣嘉義地方檢察署檢察官
被      告  潘香嬌

上列被告因竊盜案件，經檢察官提起公訴（111年度偵字第4438
號），本院判決如下：
    主  文
潘香嬌犯竊盜罪，處罰金新臺幣參仟元，如易服勞役，以新臺幣
壹仟元折算壹日。
    事  實
一、潘香嬌於民國111年3月16日上午6時10分許，騎乘車牌號碼0
    00-000號普通重型機車，行經嘉義縣○○鄉○○○000○00號旁之
    高麗菜田，意圖為自己不法之所有，基於竊盜之犯意，竊取
    李○祥於該處種植之高麗菜2顆（價值約新臺幣【下同】40元
    ），得手後即騎乘機車離去。適李○祥駕駛車輛前往該高麗
    菜田巡視，見狀加以攔阻並報警處理，始悉上情。
二、案經嘉義縣警察局水上分局報告臺灣嘉義地方檢察署檢察官
    偵查起訴。
    理  由
一、本案所引用之供述證據，檢察官及被告潘香嬌均同意有證據
    能力（見本院易字卷第34頁），本院審酌該等供述證據作成
    時情況，並無違法取證之瑕疵，與待證事實均具有關聯，以
    之作為證據應屬適當。又本案所引用之非供述證據，均與本
    件事實具有自然關聯性，且無證據證明係公務員違背法定程
    序所取得，是後述所引用之供述及非供述證據均有證據能力
    ，先予敘明。
二、訊據被告固坦承有於上開時間、地點竊取李○祥種植之高麗
    菜，惟仍辯稱：其只有偷1顆高麗菜，另外1顆是其自己從家
    裡帶出來的，其是直接用手將高麗菜扳斷等語。經查：
  ㈠被告於111年3月16日上午6時10分許，騎乘車牌號碼000-000
    號普通重型機車，前往嘉義縣○○鄉○○○000○00號旁之高麗菜
    田內摘取高麗菜，被告離開高麗菜田後，適李○祥駕駛貨車
    前往高麗菜田巡視，發現被告有擅自摘取高麗菜之行為，遂
    攔下被告並報警，員警到場處理後，於被告騎乘之上開機車
    上扣得2顆高麗菜等情，業經被告坦認（見嘉水警偵字第111
    0007224號卷【下稱警卷】第2至3頁，111年度偵字第4438號
    卷【下稱偵字卷】第18頁，本院易字卷第31至33頁），核與
    證人即被害人李○祥於警詢、偵訊及本院審理時之證述（見
    警卷第5至6頁，偵字卷第18頁，本院易字卷第43至44頁）相
    符，並有嘉義縣警察局水上分局扣押筆錄、扣押物品目錄表
    、現場照片、高麗菜照片等件在卷可稽（見警卷第8至11、1
    4至15頁），是此部分之事實，首堪認定。
  ㈡證人李○祥於警詢、偵訊及本院審理時證稱：其於111年3月16
    日上午6時10分許，開車要去田裡巡視，看到被告從其高麗
    菜田拿著高麗菜走上來，其沒有看到被告拿幾顆高麗菜，被
    告將高麗菜放在腳踏墊上的箱子裡，其開車追過去，在十字
    路口轉彎處停車，被告從十字路口對面騎機車過來，其詢問
    被告為何要偷高麗菜，被告說沒有偷，並且要騎車離開，結
    果被告自己緊張跌倒，一跌倒就有2顆高麗菜從腳踏板上的
    紙箱掉出來，其便報警，其損失2顆高麗菜，當時還沒開始
    採收，被採走幾顆都知道，高麗菜剛被偷走，根部都還在流
    湯等語（見警卷第5至6頁，偵字卷第18頁，本院易字卷第43
    至46頁），稽諸李○祥上開證述內容，就其發現被告竊取其
    所有高麗菜之經過及遭竊之高麗菜數量等情節，所為證詞明
    確，前後一致，並無具體瑕疵可指，應非憑空杜撰之詞。又
    李○祥與被告素不相識，本無挾怨報復之動機，且李○祥於偵
    訊及本院審理時均經具結以擔保其證言之憑信性，衡情實無
    甘冒偽證罪刑罰之風險，虛編不實證詞以誣陷被告之必要，
    是證人李○祥上開證述內容，應可採信。又員警到場時，確
    實於被告騎乘之機車上扣得2顆高麗菜，業如前述，另李○祥
    於員警到場後，亦能偕同員警至其高麗菜田明確指出其遭竊
    之2顆高麗菜位置，此經證人李○祥於本院審理時證述明確（
    見本院易字卷第44至45、47至48頁），並有現場照片、高麗
    菜照片等件在卷可稽（見警卷第15頁），與李○祥上開於警
    詢、偵訊及本院審理時證述之內容得相互具體勾稽，益徵李
    ○祥證稱被告竊取其所種植之2顆高麗菜等情，應與事實相符
    。被告空言辯稱其僅竊取1顆高麗菜等語，與李○祥上開證述
    內容不符，實難逕予憑採。從而，被告有如事實欄一所示竊
    取李○祥所種植之2顆高麗菜乙節，洵堪認定。
  ㈢至證人李○祥於偵訊及本院審理時雖證稱：被告是拿刀子割高
    麗菜，依經驗判斷，高麗菜的梗不可能用手扳斷，一定要用
    刀子等語（見偵字卷第18頁，本院易字卷第43、47頁），然
    此迭經被告否認（見警卷第3頁，偵字卷第18頁，本院易字
    卷第50頁），則被告是否有使用刀子竊取高麗菜，並非全然
    無疑。又李○祥前揭證稱依經驗判斷，常人無法以徒手扳斷
    高麗菜梗，固非無據，且扣案之高麗菜2顆之菜梗部位均為
    完整之斷面，此有照片在卷可稽（見警卷第15頁），然證人
    李○祥於本院審理時亦證稱：其沒有看到被告拿刀子，高麗
    菜田內也沒有遺留被告的刀子等語（見本院易字卷第43至44
    、47頁），又依據員警至現場所拍攝之照片，亦未見有何刀
    子存在（見警卷第14頁），實難遽認被告有攜帶刀子之行為
    。復以證人李○祥於本院審理時證稱：其於111年3月16日上
    午過去高麗菜田巡視，當天凌晨大約4時，工人就開始採高
    麗菜，其於凌晨5時多要帶點心給工人吃等語（見本院易字
    卷第43頁），足見於本案案發時，工人已開始採收高麗菜，
    是亦無法排除被告有竊取工人採收好之高麗菜之可能。另縱
    被告確實有持工具摘取高麗菜，本案既未能扣得該工具，該
    工具之樣式為何、是否足以對他人之生命身體構成威脅，均
    有不明，準此，尚無從逕認被告有何攜帶兇器竊盜之行為。
  ㈣綜上所述，被告所辯並不足採。本案事證明確，被告之犯行
    堪可認定，應依法論科。
三、論罪科刑：
  ㈠核被告所為，係犯刑法第320條第1項之竊盜罪。
  ㈡起訴書認被告係犯刑法第321條第1項第3款之攜帶兇器竊盜罪
    ，尚有未洽，業如前述，惟其基本事實同一，爰依法變更起
    訴法條。
  ㈢爰以行為人之責任為基礎，審酌被告不以正當途徑獲取財物
    ，竟恣意竊取他人種植之高麗菜，不僅輕忽他人財產權益，
    亦未能尊重農民辛苦勞動之成果，所為實屬不該，惟念及被
    告犯後坦承有竊盜之行為，態度尚可，兼衡被告所竊得之物
    品之種類、數量、價值輕微、於本院審理時自承不識字之智
    識程度、目前在工廠工作之生活狀況（見本院易字卷第51頁
    ）及其前科素行等一切情狀，量處如主文所示之刑，並諭知
    罰金易服勞役之折算標準，以示懲儆。
  ㈣被告犯罪所得之高麗菜2顆，業經李○祥立據領回而已實際合
    法發還被害人，此有贓物認領保管單附卷足憑（見警卷第13
    頁），故不宣告沒收或追徵，附此敘明。
據上論斷，應依刑事訴訟法第299條第1項前段、第300條，判決
如主文。
本案經檢察官吳咨泓提起公訴，檢察官徐鈺婷到庭執行職務。
中　　華　　民　　國　　111 　年　　9 　　月　　7 　　日
　　　　　　　　　刑事第二庭  法　官　官怡臻
以上正本證明與原本無異。
如不服本判決應於收受判決後20日內向本院提出上訴書狀，並應
敘述具體理由。其未敘述上訴理由者，應於上訴期間屆滿後20日
內向本院補提理由書（均須按他造當事人之人數附繕本）「切勿
逕送上級法院」。
中　　華　　民　　國　　111 　年　　9 　　月　　7 　　日
                              書記官  李彥廷
附錄本案論罪科刑法條
中華民國刑法第320 條
意圖為自己或第三人不法之所有，而竊取他人之動產者，為竊盜
罪，處5 年以下有期徒刑、拘役或50萬元以下罰金。
意圖為自己或第三人不法之利益，而竊佔他人之不動產者，依前
項之規定處斷。
前二項之未遂犯罰之。